【裁判字號】    99,訴,1431
【裁判日期】    991202
【裁判案由】    毒品危害防制條例
【裁判全文】
臺灣高雄地方法院刑事判決              99年度訴字第1431號
公  訴  人  臺灣高雄地方法院檢察署檢察官
被      告  周璟翔
選任辯護人  吳春生律師
上列被告因毒品危害防制條例案件，經檢察官提起公訴（99年度
偵字第8505號），本院判決如下：
    主  文
周璟翔販賣第三級毒品，累犯，處有期徒刑柒年陸月。扣案如附
表一所示之第三級毒品，及盛裝上開毒品之包裝袋，均沒收。
    事  實
一、周璟翔前曾因違反毒品危害防制條例案件，經臺灣高等法院
    高雄分院以94年度上訴字第821 號判處有期徒刑1 年、拘役
    40日確定，嗣經臺灣高等法院高雄分院以96年度聲減字第25
    52號裁定分別減為有期徒刑6 月、拘役20日，並於97年9 月
    10日以易科罰金執行完畢。詎猶不知悔改，明知愷他命（俗
    稱：K 他命）、硝甲氮平（俗稱：一粒眠）係屬毒品危害防
    制條例第2 條第2 項第3 款所列之第三級毒品，不得持有及
    販賣，竟基於意圖營利而販入第三級毒品愷他命、硝甲氮平
    之犯意，緣有真實姓名年籍不詳綽號「寶哥」之人（下稱寶
    哥）積欠周璟翔簽賭款項新台幣115 萬元無力償還，周璟翔
    乃於民國98年12月下旬某日，駕駛車號0009-XP 號自用小客
    車前往屏東市○○路「85度C 咖啡店」前，與寶哥約定，將
    115 萬元簽賭債權充作販入價金，以75萬元購入2500公克之
    愷他命（其中170 公克周璟翔或其友人施用耗盡，所餘為如
    附表一編號1 、2 所示之愷他命9 包，總毛重2230公克）、
    40萬元購入硝甲氮平4 萬顆後，駕駛上開自用小客車，載運
    上開毒品返回高雄市三民區○○○路52 9號12樓之2 號住處
    ，先將愷他命1500公克藏放上開住處後，旋載運1000公克之
    愷他命、4 萬顆之硝甲氮平至其女友黃筱萍（另為不起訴處
    分）所承租，位於高雄市鼓山區○○○○路313 號8 樓客房
    藏放。嗣周璟翔恐警查緝其住處之愷他命，乃於99年3 月4
    日23時30分許，將原藏放在其住處之愷他命1500公克載運至
    黃筱萍上開租屋處統一藏放，然在其女友住處地下2 樓停車
    場為行政院海岸巡防署南部地區巡防局高雄市機動查緝隊（
    下稱海巡機動查緝隊）查獲，當場在其身上背包內發現愷他
    命2 包（毛重1500公克，即附表一編號1 ）及附表二編號1
    至4 之物，復經同意搜索，在樓上黃筱萍住處扣得附表二編
    號5 至19之物，並在客廳抽屜內查獲愷他命85公克、抽屜下
    方的地板上查獲600 公克愷他命（即附表一編號2 ）、在客
    房內（起訴書誤載為儲藏室）查獲以紙箱裝之硝甲氮平（部
    分為周璟翔或其友人施用耗盡，所餘即為附表一編號3 、4
    ）。
二、案經行政院海岸巡防署南部地區巡防局移請臺灣高雄地方法
    院檢察署檢察官偵查起訴。
    理  由
一、按被告以外之人於審判外之陳述雖不符刑事訴訟法第159 條
    之1 至之4 等四條之規定，而經當事人於審判程序同意作為
    證據，法院審酌該言詞陳述或書面陳述作成時之情況，認為
    適當者，亦得為證據；當事人、代理人或辯護人於法院調查
    證據時，知有刑事訴訟法第159 條第1 項不得為證據之情形
    ，而未於言詞辯論終結前聲明異議者，視為有前項之同意，
    同法第159 條之5 定有明文。立法意旨在於傳聞證據未經當
    事人之反對詰問予以核實，原則上先予排除；惟若當事人已
    放棄反對詰問權，於審判程序中表明同意該等傳聞證據可作
    為證據；或於言詞辯論終結前未聲明異議，基於尊重當事人
    對傳聞證據之處分權，及證據資料愈豐富，愈有助於真實發
    見之理念，且強化言詞辯論主義，使訴訟程序得以順暢進行
    ，上開傳聞證據亦均具有證據能力。查本案引用之被告以外
    之人於審判外之供述或非供述證據，因公訴人、被告等及其
    辯護人等於本案言詞辯論終結前，均未就本院所採為證據之
    以下各項供述證據主張有刑事訴訟法第159 條第1 項不得為
    證據之情形，本院復審酌各該證據作成時之情況，認為均屬
    適當，是本案經調查之前述證據均有證據能力；又其餘所用
    非屬供述證據部分，既未有傳聞法則之適用，復查無違法取
    證之情事存在，自亦得作為證據。
二、有罪部份（被訴販賣第三級毒品）：
    訊據被告周璟翔固承認於上揭時、地持有扣案之愷他命、硝
    甲氮平之事實，惟矢口否認有何販賣、運輸之不法犯意，辯
    稱係綽號「寶哥」欠伊賭債115 萬元，故將2500公克之愷他
    命及4 萬顆之硝甲氮平質押，說一、二個月後會拿錢贖回去
    ，伊只是暫時保管，並約定可施用質押之愷他命、硝甲氮平
    等詞云云。經查：
  (一)被告於前揭時、地為海巡機動查緝隊查獲扣案如即附表一編
    號所示之物，有海巡機動查緝隊搜索扣押筆錄、扣押物品目
    錄表、現場照片在卷可稽，復為被告所坦認不諱，故被告持
    有扣案如附表一所示之物品一情，堪以認定。
  (二)又扣案之白色晶體9 包（即附表一編號1 、2 ）經送內政部
    警政署刑事警察局以氣相層析/ 質譜分析法、核磁共振分析
    法鑑定結果：「二、編號A1、A2（即附表一編號1 ）：經檢
    視均為白色細晶體，外觀型態均相似，隨機抽取編號A1鑑定
    ，檢出三級毒品愷他命（ketamine，又稱K 它命）成分，純
    度約99 %。三、編號A3至A9（即附表一編號2 ）：經檢視均
    為白色細晶體，外觀型態均相似，隨機抽取編號A5鑑定，檢
    出三級毒品愷他命成分，純度約99% 。四、編號B1、B2（即
    附表一編號3 ）：經檢視分別為橘色與淡棕色圓形藥錠，B1
    、B2隨機各取2 顆鑑定，檢出三級毒品硝甲西泮（硝甲氮平
    ）（Nimetazepam ，俗稱一粒眠）成分，測得B1、B2硝甲西
    泮純度均約2%。五、編號B3（即附表一編號4 ）：經檢視為
    淡橘色圓形藥錠，外觀型態均相似，隨機抽取3 顆鑑定，檢
    出三級毒品硝甲西泮（硝甲氮平）（Nimetazepam ，俗稱一
    粒眠）成分，測得硝甲西泮純度均約1%。」等情，有該局99
    年6 月10日刑鑑字第0990047251號鑑定書在卷可證（見偵卷
    第81、82頁），亦為被告所肯認，是被告持有扣案附表一編
    號1 、2 白色晶體共9 包為第三級毒品愷他命；附表一編號
    3 、4 之橘色、淡棕色及淡橘色圓型藥錠均係第三級毒品硝
    甲氮平一節，洵堪認定。
  (三)被告於99年3 月5 日在海巡署高雄市機動查緝隊時供陳：上
    開大量毒品是我的，是於99年1 月底（應為98年12月底）一
    位綽號寶哥真實姓名不詳之男子因為積欠我錢，所以拿這些
    毒品抵債等語明確（見海巡機動查緝隊卷第26、27頁）；核
    與被告於99年3 月5 日在偵查時陳述：農曆過年前，綽號寶
    哥欠我115 萬，他有開本票給我，我把本票還給他，他拿4
    萬顆的紅豆（一粒眠）及2500公克的愷他命給我抵帳。地點
    在屏東，我是約在屏東的咖啡店拿的，愷他命、一粒眠、手
    機3 支都是我的等詞（見偵卷第7 頁）及99年3 月12日偵查
    時供陳：毒品是寶哥拿給我抵債的，我自己有在施用，因為
    對方欠我的金額比較大，所以才會拿那麼多的毒品給我等詞
    均相符。被告多次自承上開扣案之愷他命、硝甲氮平為伊所
    有，且從被告自綽號寶哥處取得扣案之愷他命、硝甲氮平數
    量龐大，被告復可自行取用毒品施用，被告日後甚至將部分
    毒品逕行交付他人施用（見本院卷第32、34頁），此觀後開
    通訊監察譯文內容自明，衡之常情，若非該等物品已屬被告
    所有，被告焉可能有此處分權責，堪認被告上開供陳屬實，
    堪予採信，是扣案之毒品愷他命、硝甲氮平均為被告所有，
    至為明確。
  (四)被告事後雖改口辯稱，係寶哥欠伊115 萬元之賭債，所以拿
    2500公克之愷他命與4 萬顆硝甲西泮「抵押」予被告，寶哥
    並表示一、二個月後會拿錢回來買等語云云。惟查，被告迄
    今均未能提供綽號寶哥之個人資料以供本院調查、傳喚，是
    被告改口辯稱上開愷他命、硝甲氮平是寶哥抵押一情，是否
    可信，已非無疑。況若扣案之愷他命、硝甲氮平係用於質押
    ，被告應另行放置妥善保管，且不開啟使用，以確保品質、
    數量均如寶哥交付時完全一樣，以免日後因為品質、數量認
    定不一而起糾紛，徒增自身麻煩，但被告卻開啟使用，已與
    一般質押應妥善保管物品有別。再者，愷他命、硝甲氮平均
    屬於化學藥品，長期放置而與水氣、空氣接觸，自有潮解、
    質變之可能，更何況臺灣地區氣候潮濕，更不利於上開愷他
    命、硝甲氮平長期擺放，被告本身有施用愷他命、硝甲氮平
    之習慣，當無不知之理，而本案被告僅將愷他命放在夾鏈袋
    內、硝甲氮平擺置紙箱放於客房內，並未為任何防潮之處置
    ，此可參見查獲現場照片（見高雄市機動查緝隊卷警卷第9
    至13頁），足證被告並無長期保存上開愷他命、硝甲氮平之
    想法，堪認被告前揭所辯，純屬卸責之詞，要無可信。另上
    開扣案愷他命、硝甲氮平若係質押，被告為確保債權亦應將
    本票保留，以便日後追償，然被告於寶哥交付上開愷他命、
    硝甲氮平時，將本票返還予寶哥，顯見被告亦認為寶哥交付
    上開毒品已清償所積欠之賭債，始將本票交還甚明，足證扣
    案之愷他命、硝甲氮平確為被告所有甚明。
  (五)又政府對於毒品之查緝無不嚴格執行，而販賣毒品罪更係重
    罪，設若非重利所驅，衡情一般施用毒品者，當不致花費鉅
    資大量購入囤積，況販賣毒品乃違法行為，非可公然為之，
    施用毒品者囿於經濟能力及避免遭查緝、沒收，大多僅購買
    少量施用，除非企圖賺取販賣毒品之暴利，否則甚少囤積大
    量毒品而徒增查緝、沒收風險。查，被告於偵查中供陳：一
    粒眠是幾個小時吃一粒，愷他命是滲在煙裡抽，每次的量不
    清楚，我沒有辦法將扣案之一粒眠全部施用掉，愷他命也是
    等詞綦詳（見偵查卷第55、56頁），是以被告自承無法將寶
    哥交付之愷他命、硝甲氮平無法全部施用完畢，又何須一次
    花費如此大筆金錢購買大量愷他命、硝甲氮平，被告無故持
    有上開龐大之愷他命、硝甲氮平，意欲為何，亦令人起疑。
  (六)另0000000000號行動電話雖係被告胞妹周玉潔所申請，但為
    被告在使用，業據被告自承在卷（見機動查緝隊卷第29頁、
    偵卷第8 頁、本院卷第31頁），是以行動電話門號00000000
    00確係被告所使用一節，委無疑義。又行政院海岸巡防署南
    部地區巡防局查緝人員自98年9 月21日起迄被告被查獲之日
    止，監聽被告所持用之上開行動電話門號，有異於常態、類
    似毒品交易之通話內容：
    1.98年11月16日16時7 分許，由不明人士持行動電話門號00
      00000000撥打被告上開行動電話表示：「B ：雞肉現在是
      什麼價位？A （以下A 均代表被告）：40那邊。B ：朋友
      有進來，問看多少可以做。A ：我現在要跟人家拿30幾的
      。B ：看30幾的有沒有辦法做。A ：好阿，我看我等一下
      去找你。」。（見98年聲監字第1716號監聽卷第26頁）。
    2.98年11月27日1 時5 分許，由不明人士持行動電話門號00
      00000000撥打前揭行動電話表示：「B ：你現在下來啦，
      你跟我說的那個，拿一點給我看。A ：好啊！B ：順便幫
      我用1 、2 隻煙下來，不然都沒有了。A ：喔，1 、2 隻
      煙？B ：對啦！1 、2 隻煙。」（見同上卷第29頁）。
    3.98年12月17日1 時5 分許，由不明人士持行動電話門號00
      00000000撥打前揭行動電話：「B ：哥哥，5 公克多少?A
      ：你問我這問題會不會太誇張。B ：要怎麼樣拿到。A ：
      我都是跟人家拿。B ：大約多少？A ：大約2000那邊。B
      ：等一下打給你。」（見同上卷第34頁）。
    4.98年12月24日2 時51分許，被告持上開行動電話撥打行動
      電話門號0000000000予不明人士表示：「A ：看可不可以
      叫人家支援雞肉。B ：什麼？A ：叫人家支援雞肉，因為
      我那些要留著明天。」（見同上卷第36頁）。
    5.99年1 月18日凌晨零時9 分許，被告持上開行動電話撥打
      行動電話門號0000000000予不明人士表示：「A ：杰哥，
      K 他命，大該…」（見同上卷第39頁）。
    6.99年2 月18日10時37分許，被告持上開電話撥打行動電話
      門號0000000000予不明人士表示：「B ：你那天不是有拿
      紅包袋給我？你再幫我拿。A ：要多少？B ：1 拆。A ：
      喔，好。」（見同上卷第44頁）。
    7.99年2 月18日21時4 分許，由不明人士持行動電話門號00
      00000000撥打前揭行動電話表示：「A ：你不是要糧食嗎
      ？B ：對阿。A ：可以了。B ：我等一下過去你家找你。
      A ：好。」（見同上卷第45頁）。
    8.99年2 月21日3 時5 分許，由不明人士持行動電話門號00
      00000000撥打前開行動電話表示：「B ：你幫我拿5 個紅
      包袋好嗎？A ：晚一點好嗎？我早上再去找你好嗎？B ：
      好啦。」（見同上卷第45頁）。
    9.99年2 月26日3 時42分許，由不明人士持行動電話門號00
      00000000撥打前開電話表示：「B ：你在哪裡？A ：我在
      外面。B ：那你到家時打給我，我叫阿美過去找你，要找
      你拿紅包，拿一半就好了。A ：好，OK。」（見同上卷第
      48頁）。
    10.99年2 月28日22時48分許，由不明人士持行動電話門號00
      00 000000 撥打前開行動電話表示：「B ：你在哪裡。A
      ：我在家。B ：你沒有過來小雅我妹妹這。A ：好啊。B
      ：你順便帶雞肉過來，馬上喔。A ：好。」（見同上卷第
      48頁）。
    查，被告對於上開通話內容之「雞肉」代表愷他命、「香煙
    」則是滲有愷他命之香煙、「紅包袋」是指一粒眠、「糧食
    」是愷他命均坦認不諱（見本院卷第32至35頁），又雖無積
    極證據足證被告確有販賣愷他命、硝甲氮平予該等不明人士
    ，然觀諸該電話交談內容，常提及「雞肉」、「香煙」、「
    糧食」及「紅包袋」等販毒者常用之毒品術語，顯見上開不
    明人士均知悉被告持有上開扣案之愷他命、硝甲氮平甚明，
    而從上開不明人士頻頻向被告詢問愷他命、硝甲氮平，若謂
    被告無販賣意圖，實難令人採信。
  (七)再者，被告於偵訊時自承被查獲當時無業，有施用毒品惡習
    ，並無穩定收入等語（見偵卷第25背面頁），而被告確實無
    所得及恆產，有卷附之稅務電子閘門財產所得調件明細表可
    證（見本院卷第16、17頁），另從卷附之監聽譯文，亦可發
    現被告有多次向他人借貸（見98年聲監字第1716號監聽卷第
    26、30、34、35、40及46頁）之情形，足見被告前揭所述無
    穩定收入一情屬實，至被告於本院審理中改口表示每月收入
    5 、6 萬元，惟未提出任何證明以實其說，已難採憑。又一
    般施用毒品之人，囿於毒品價格昂貴、個人財力有限等因素
    考量，多僅持有可供短期施用之少量毒品，罕有僅為自己吸
    食所需，即一次大量購入毒品者，蓋此舉不唯將排擠日常支
    用，非其資力所能負荷，亦徒增保存、藏置毒品、躲避查緝
    之風險。是以被告斯時經濟狀況非佳，且並無急迫需要如此
    龐大數量之愷他命、硝甲氮平，被告購買上開大量之愷他命
    、硝甲氮平，其長期囤積不僅可能影響愷他命、硝甲氮平之
    品質，在政府嚴厲查緝毒品之政策下，亦提高自己遭警查獲
    之風險，是被告所為，顯與一般欲購買毒品供己施用者迥異
    。另被告持有上開毒品中，迭有不明人士向被告詢問毒品，
    亦為被告所是認，既然上開大量之毒品是被告用不菲價格購
    入，在被告無穩定收入，且多次向他人舉債之情況下，自無
    大方送給他人無償施用之可能，而在其經濟狀況甚為不佳之
    情況下，其鋌而走險販賣毒品予他人，藉以牟取不法之獲利
    ，亦具有相當之合理性。是被告購買上開數量之毒品時，主
    觀上既已知悉非僅單純供己施用，被告有販賣予他人營利之
    意圖至明。
  (八)末查，被告於偵查及本院審理中均自承：寶哥欠我135 萬元
    ，還我20萬元現金，2.5 公斤之愷他命抵75萬元，1 公斤等
    於30萬，一粒眠1 顆10元，抵40萬元等詞明確（見偵卷第54
    頁、本院卷第30頁），是被告向寶哥購買之愷他命1 公克係
    300 元，5 公克則係1,500 元，堪予認定。又承前所述，於
    98年12月17日凌晨1 時5 分許，由不明人士持行動電話門號
    0000000000撥打被告持用之前揭行動電話：「B ：哥哥，5
    公克多少?A（即被告）：你問我這問題會不會太誇張。B ：
    要怎麼樣拿到。A:我都是跟人家拿。B ：大約多少？A ：大
    約2000那邊。B ：等一下打給你。」等語明確，上情復為被
    告所肯認係詢問愷他命之價錢（見本院卷第32頁）。從被告
    在98年12月下旬甫從寶哥處取得2500公克之愷他命（價值75
    萬元）及4 萬顆之硝甲氮平之際，即有不明人士以電話詢問
    愷他命之價格，被告旋即向詢問之人表示5 公克2,000 元，
    被告顯有賺取價差500 元，藉以牟利之意圖甚明。是以被告
    向綽號寶哥販入第三級毒品愷他命、硝甲氮平時，主觀上有
    販賣營利之意圖一節，亦堪予認定。
  (九)綜上所述，本案事證明確，被告上開犯行，堪予認定。
三、論罪科刑：
  (一)按愷他命、硝甲氮平為毒品危害防制條例第2 條第2 項第3
    款規定之第三級毒品，不得販賣。復按毒品危害防制條例第
    4 條第1 、2 、3 項所謂販賣行為，不以販入後復行賣出為
    必要，祇要以營利意思之為目的，而有販入或賣出二者其一
    之行為，即足構成。又販賣毒品罪，並不以販入後復行賣出
    為構成要件，祇須意圖營利而販入或售出，甚或「以毒抵債
    」、「以毒易物」，有一於此，其犯罪即屬完成。所謂「意
    圖」，即犯罪之目的，原則上不以發生特定結果為必要，祇
    須有營利之意圖為已足，不以買賤賣貴而從中得利為必要（
    最高法院97年度台上字第2109號判決意旨參照）。核被告所
    為，係犯毒品危害防制條例第4 條第3 項之販賣第三級毒品
    罪。被告販賣毒品前持有毒品（本件被告持有第三級毒品愷
    他命、硝甲氮平純質淨重均已逾20公克，本應構成同條例第
    11 條 第5 項之持有第三級毒品罪）之低度行為，為其販賣
    毒品之高度行為所吸收，不另論罪。被告一行為同時持有第
    三級毒品愷他命、硝甲氮平，為想像競合，應從一重處斷。
    又被告有如事實欄所載前案科刑執行情形，其於有期徒刑執
    行完畢後，5 年內故意再犯本案法定刑為有期徒刑以上之罪
    ，為累犯，應依刑法第47條第1 項規定，加重其刑。
  (二)爰審酌被告無視於國家對於杜絕毒品犯罪之禁令，竟意圖販
    售牟利，危害國人健康之威脅非輕，且數量甚為可觀，不僅
    助長毒品氾濫，尤足以衍生其他犯罪，嚴重危害我國社會治
    安，惡性非輕，本不宜輕縱，惟念被告販入後尚未及賣出即
    遭查獲，並未實際獲得金錢利益，毒品亦未因此流入市面，
    危害幸無具體發生，暨其犯罪之動機、目的、手段、智識程
    度及生活狀況、販入之數量及所生危害，量處如主文所示之
    刑，以資懲儆。另刑法第59條之酌量減輕其刑，必於犯罪之
    情狀，在客觀上足以引起一般同情，認為即予宣告法定最低
    度刑期，猶嫌過重者，始有其適用，本案被告所為販賣第三
    級毒品之犯行，在客觀上尚難認可以引起一般同情，自無從
    依刑法第59條之規定，酌量減輕其刑，併予敘明。
  (三)扣案如附表一所示之物，編號1 、2 為第三級毒品愷他命；
    另編號3 、4 則為硝甲氮平，業已認定如前，均屬違禁物，
    應依刑法第38條第1 項第1 款規定，宣告沒收，而用以盛裝
    上開愷他命、硝甲氮平所用之包裝塑膠袋，係用以包裹扣案
    第三級毒品愷他命、硝甲氮平之用，防其裸露、潮濕並便於
    攜帶販賣，無論依何種方式分離，包裝袋內均會有極微量毒
    品殘留，則毒品之包裝袋客觀上既與毒品無法完全析離，應
    視同毒品，均應依刑法第38條第1 項第1 款沒收；另為鑑定
    而取樣之毒品，既已鑑定用罄滅失，自無再予宣告沒收。至
    附表二所示之扣案物，編號1 至8 、10、18雖係被告所有，
    惟尚乏證據證明與本案被告販入愷他命、硝甲氮平之犯行有
    關；另編號9 租賃契約為黃筱萍所有；編號11、13至17均是
    許志揚所有、編號12、19則為戴溫德所有，均與本案無關且
    非違禁物，茲均不併予宣告沒收，附此敘明。
四、不另為無罪諭知部分（被訴運輸第三級毒品愷他命、硝甲氮
    平）：
  (一)公訴意旨另以被告販入扣案之第三級毒品後，將上開毒品從
    屏東市○○路「85度C 咖啡店」運輸回高雄市三民區○○○
    路529 號12樓之2 住處（愷他命1500公克）及其女友黃筱萍
    承租高雄市鼓山區○○○○路313 號8 樓儲藏室藏放（愷他
    命1000公克、4 萬顆之硝甲氮平），及另於99年3 月4 日23
    時30分許，將原藏放在其住處之愷他命1500公克載運至黃筱
    萍上開租屋處統一藏放等情，亦涉犯同法第4 條第3 項之運
    輸第三級毒品罪。
  (二)按犯罪事實應依證據認定之，無證據不得認定犯罪事實；不
    能證明被告犯罪者，應諭知無罪之判決，刑事訴訟法第154
    條第2 項、第301 條第1 項前段分別定有明文。復事實之認
    定，應憑證據，如未能發現相當證據，或證據不足以證明，
    自不能以推測或擬制之方法，為裁判基礎；又認定不利於被
    告之事實，須依積極證據，苟積極證據不足為不利於被告事
    實之認定時，即應為有利被告之認定，更不必有何有利之證
    據；再認定犯罪事實，所憑之證據，雖不以直接證據為限，
    間接證據亦包括在內，然無論直接或間接證據，其為訴訟上
    之證明，須於通常一般之人均不致於有所懷疑，而得確信其
    為真實之程度者，始得據之為有罪之認定，倘其證明尚未達
    到此一程度，而有合理性懷疑之存在時，即無從為有罪之認
    定（最高法院30年上字第816 號、40年台上字第86號、76年
    台上字第4986號判例意旨參照）。
  (三)惟按單純運輸並無他項目的者而言，若以販賣目的而從事於
    搬運之行為，仍成立意圖販賣而持有（或販賣）之罪（最高
    法院24年上字第1673號判例、24年7月總會決議事項三八參
    照）「禁煙禁毒治罪條例所稱之運輸，係就其行為而言，不
    以國外輸入國內或國內輸出國外為限，其在國內運送者，亦
    屬之。至零星夾帶或短途持送自得斟酌實際情形，依持有煙
    毒罪論科」（司法院36年院解字第3541號解釋意旨參照）。
    復按毒品危害防制條例所稱之運輸，係指單純運輸並無他項
    目的者而言，若以販賣目的而從事於搬運之行為，仍成立意
    圖販賣而持有（或販賣）之罪，否則單純為轉讓、施用等目
    的所為之搬運毒品行為，豈不皆應依運輸毒品論罪（最高法
    院92年度台上字第1184號判決意旨參照）。又運輸第一級毒
    品罪，所謂「運輸」，係本於運輸意思而搬運輸送而言，須
    基於此意圖，而為搬運輸送之行為，始成立運輸毒品罪；若
    係為單純持有而零星持送，如無運輸之認識或意圖，即不能
    論以該罪（最高法院95年度台上字第5268號判決參照）。查
    ，被告基於營利之意思而販入愷他命2500公克、硝甲氮平4
    萬顆後，由屏東瑞光路轉運輸送至高雄市三民區，其雖非屬
    短途持送或零星夾帶，然被告係基於營利之意思而販入持有
    ，已如前述，被告並無另基於運輸之故意而轉運輸送；另於
    99年3 月4 日23時30分許，將原藏放在其住處之愷他命1500
    公克載運至黃筱萍上開租屋處統一藏放，僅是變更藏匿地點
    ，則屬短途持送，揆諸前開說明，被告主觀上既無運輸之意
    圖，上開行為應不成立運輸第三級毒品罪。
  (四)綜上所述，本案既不能證明被告主觀上有運輸之犯意，自屬
    不能證明被告此部分之犯罪，惟公訴人既認運輸第三級毒品
    部分為與上開販賣第三級毒品罪為想像競合之裁判上一罪，
    爰不另為無罪之諭知，併此敘明。
據上論斷，應依刑事訴訟法第299 條第1 項前段，毒品危害防制
條例第4 條第3 項，刑法第47條第1 項、第38條第1 項第1 款，
判決如主文。
本案經檢察官吳昇峰到庭執行職務。
中    華    民    國    99    年    12    月    2    日
                  刑事第十一庭  審判長法  官  李代昌
                                      法  官  鄭  瑋
                                      法  官  林正忠
以上正本證明與原本無異。
如不服本判決應於收受判決後10日內向本院提出上訴書狀，並應
敘述具體理由。其未敘述上訴理由者，應於上訴期間屆滿後20日
內向本院補提理由書(均須按他造當事人之人數附繕本)「切勿逕
送上級法院」。
中    華    民    國    99    年    12    月    6     日
                                      書記官  劉甄庭
附表一：
 ┌──┬─────┬─────┬─────┬───────┬───────┐
 │編號│毒品名稱  │驗前總淨重│驗後總淨重│驗前總純質淨重│鑑定結果      │
 │    │          │（公克）  │ （公克） │（公克）      │              │
 ├──┼─────┼─────┼─────┼───────┼───────┤
 │1   │愷他命    │1524.21   │1524.07   │1487.9        │檢出三級毒品愷│
 │    │（2包）   │          │          │              │他命成分，純度│
 │    │          │          │          │              │約99%         │
 ├──┼─────┼─────┼─────┼───────┼───────┤
 │2   │愷他命    │685.65    │685.39    │670.25        │同上          │
 │    │（7包）   │          │          │              │              │
 ├──┼─────┼─────┼─────┼───────┼───────┤
 │3   │橘色及淡棕│6788.61   │6787.76   │135.77        │檢出三級毒品硝│
 │    │色圓形藥錠│          │          │              │甲氮平成分，純│
 │    │（硝甲氮平│          │          │              │度約2%        │
 │    │）        │          │          │              │              │
 ├──┼─────┼─────┼─────┼───────┼───────┤
 │4   │淡橘色圓形│1072.50   │1071.95   │10.72         │檢出三級毒品硝│
 │    │藥錠（硝甲│          │          │              │甲氮平成分，純│
 │    │氮平）    │          │          │              │度約1%        │
 └──┴─────┴─────┴─────┴───────┴───────┘
附表二：
┌──┬───────────┬──┬──┬───┬─────────────┐
│編號│品名                  │單位│數量│所有人│查獲處                    │
├──┼───────────┼──┼──┼───┼─────────────┤
│ 1  │背包                  │只  │1   │周璟翔│高雄市○○○○路313 號B2場│
├──┼───────────┼──┼──┼───┼─────────────┤
│ 2  │NOKIA6500 咖啡色手機  │    │    │      │                          │
│    │門號：0000000000      │支  │1   │同上  │同上                      │
│    │序號：000000000000000 │    │    │      │                          │
├──┼───────────┼──┼──┼───┼─────────────┤
│ 3  │NOKIA 黑色手機        │    │    │      │                          │
│    │門號：0000000000      │支  │1   │同上  │同上                      │
│    │序號：000000000000000 │    │    │      │                          │
├──┼───────────┼──┼──┼───┼─────────────┤
│ 4  │ANYCALL黑色手機       │    │    │      │                          │
│    │門號：0000000000      │支  │1   │同上  │同上                      │
│    │序號：                │    │    │      │                          │
│    │000000000000000001    │    │    │      │                          │
├──┼───────────┼──┼──┼───┼─────────────┤
│ 5  │白色紙袋              │只  │1   │同上  │高雄市○○○○路313 號8 樓│
│    │                      │    │    │      │地板                      │
├──┼───────────┼──┼──┼───┼─────────────┤
│ 6  │K盤                   │組  │1   │同上  │高雄市○○○○路313 號8 樓│
│    │                      │    │    │      │客廳茶几                  │
├──┼───────────┼──┼──┼───┼─────────────┤
│ 7  │夾鏈袋                │袋  │1   │同上  │高雄市○○○○路313 號8 樓│
│    │                      │    │    │      │廚房                      │
├──┼───────────┼──┼──┼───┼─────────────┤
│ 8  │ANYCALL黑色手機       │    │    │      │高雄市○○○○路313 號8 樓│
│    │門號：0000000000      │支  │1   │許志揚│客廳沙發                  │
│    │序號：000000000000000 │    │    │      │                          │
├──┼───────────┼──┼──┼───┼─────────────┤
│ 9  │租賃契約              │份  │1   │黃筱萍│高雄市○○○○路313 號8 樓│
│    │                      │    │    │      │臥室                      │
├──┼───────────┼──┼──┼───┼─────────────┤
│ 10 │新臺幣貳萬捌仟元整    │張  │28  │周璟翔│周璟翔夾                  │
│    │                      │    │    │      │                          │
├──┼───────────┼──┼──┼───┼─────────────┤
│ 11 │NOKIA6500 黑色手機    │    │    │      │                          │
│    │門號：0000000000      │支  │1   │許志揚│許志揚身上                │
│    │序號：000000000000000 │    │    │      │                          │
├──┼───────────┼──┼──┼───┼─────────────┤
│ 12 │NOKIA銀黑色手機       │    │    │      │                          │
│    │門號：0000000000      │支  │1   │戴溫德│戴溫德身上                │
│    │序號：000000000000000 │    │    │      │                          │
├──┼───────────┼──┼──┼───┼─────────────┤
│ 13 │新臺幣伍拾伍萬元整    │張  │550 │許志揚│高雄市○○○○路313 號8 樓│
│    │                      │    │    │      │客廳沙發                  │
├──┼───────────┼──┼──┼───┼─────────────┤
│ 14 │新臺幣陸萬肆仟元整    │張  │64  │同上  │同上                      │
├──┼───────────┼──┼──┼───┼─────────────┤
│ 15 │格子紋狀皮包          │包  │1   │同上  │同上                      │
│    │                      │    │    │      │                          │
├──┼───────────┼──┼──┼───┼─────────────┤
│ 16 │新臺幣貳萬元整        │張  │20  │同上  │自小客車U9-9698車上       │
│    │                      │    │    │      │                          │
├──┼───────────┼──┼──┼───┼─────────────┤
│ 17 │火箭降落傘火焰信號    │支  │1   │同上  │同上                      │
├──┼───────────┼──┼──┼───┼─────────────┤
│ 18 │紙箱                  │只  │1   │周璟翔│高雄市○○○○路313 號8 樓│
│    │                      │    │    │      │客房                      │
├──┼───────────┼──┼──┼───┼─────────────┤
│ 19 │新臺幣萬捌仟肆佰元整│張  │    │      │                          │
│    │面額貳仟元鈔3張       │    │    │戴溫德│戴溫德身上                │
│    │面額壹仟元鈔29張、    │    │    │      │                          │
│    │面額伍佰元鈔5 張      │    │    │      │                          │
│    │面額壹佰元鈔9 張      │    │    │      │                          │
└──┴───────────┴──┴──┴───┴─────────────┘
附錄：本案論罪科刑法條全文
毒品危害防制條例第4條
製造、運輸、販賣第一級毒品者，處死刑或無期徒刑；處無期徒
刑者，得併科新臺幣 2 千萬元以下罰金。
製造、運輸、販賣第二級毒品者，處無期徒刑或 7 年以上有期
徒刑，得併科新臺幣 1 千萬元以下罰金。
製造、運輸、販賣第三級毒品者，處 5 年以上有期徒刑，得併
科新臺幣 7 百萬元以下罰金。
製造、運輸、販賣第四級毒品者，處 3 年以上 10 年以下有期
徒刑，得併科新臺幣 3 百萬元以下罰金。
製造、運輸、販賣專供製造或施用毒品之器具者，處 1 年以上
7 年以下有期徒刑，得併科新臺幣 1 百萬元以下罰金。
前五項之未遂犯罰之。

司法院資訊處製作；財團法人民間司法改革基金會備份。
